---
title: 기술통계 Descriptive Statistics
description: 데이터를 간단히 기술적으로 분석
date: 2026-06-21
date-modified: 2026-06-21
categories: [descriptive, 기술통계, skimr, psych]
---

#### R 기술통계 및 요약 명령어 분류표

| 분류 | 패키지 | 대표 함수 / 명령어 | 용도 |
|-----------|------------|--------------------|------------------------------|
| Base R | base / stats | summary(), str(), head() | 데이터셋 전체의 전반적인 요약 및 구조 확인 |
|  |  | mean(), sd(), quantile(), table() | 개별 단변량 통계량 및 빈도표 계산 |
|  |  | aggregate(), tapply() | 그룹별 요약 통계량 계산 |
| Tidyverse | dplyr | group_by(), summarise(), count() | 그룹별 파이프(\|\> 또는 %\>%) 연산 |
| 전문 요약 | psych | describe(), describeBy() | 평균, 표준편차, 왜도, 첨도 등 다변량 임상/사회과학 통계 |
|  | skimr | skim() | 데이터 타입별 시각화(스파크라인)를 포함한 세련된 요약 |
|  | summarytools | dfSummary(), descr() | HTML/Markdown 보고서 형태의 데이터 프로파일링 |

#### R 내장 함수 (Base R)

##### 전체 데이터 요약 summary()

데이터프레임의 모든 열에 대해 기초 통계량(최솟값, 1사분위수, 중앙값, 평균, 3사분위수, 최댓값 및 범주형 변수의 빈도)을 한 번에 보기

```{r}
# iris 데이터 요약
str(iris)
summary(iris)
```

##### 개별 기술통계량

평균 mean(), 중앙값 median(), 표준편차 sd(), 분산 var(), 사분위수 quantile()

데이터에 결측값이 있는 경우 `na.rm = TRUE` 지정

```{r}
# 평균, 중앙값, 표준편차, 분산, 사분위수 계산
mean(iris$Sepal.Length)
median(iris$Sepal.Length)
sd(iris$Sepal.Length)
var(iris$Sepal.Length)
quantile(iris$Sepal.Length, probs = c(0.25, 0.5, 0.75)) # 사분위수
```

##### 빈도표(범주형 데이터)

```{r}
# 빈도표
freq_table <- table(iris$Species)
print(freq_table)
# 백분율(상대빈도) 변환
prop.table(freq_table)
```

##### 그룹별 요약

```{r}
# Species(품종)별 Sepal.Length(꽃받침 길이)의 평균 계산
aggregate(Sepal.Length ~ Species, data = iris, FUN = mean)
```

#### 패키지 dplyr

##### 데이터 구조 파악 glimpse()

데이터프레임의 행/열 개수, 변수 타입, 앞부분의 데이터를 가로 방향으로 콤팩트하게 보여줌

```{r}
#| warning: false
library(dplyr)
glimpse(iris)
```

##### 그룹별 요약 통계량 broup_by() + summarise()

파이핑을 사용해 원하는 통계량을 갖는 티블을 만들어 출력

```{r}
library(dplyr)

iris_summary <- iris %>%
  group_by(Species) %>%
  summarise(
    Count = n(),
    Mean_Length = mean(Sepal.Length),
    SD_Length = sd(Sepal.Length),
    Max_Width = max(Sepal.Width)
  )

print(iris_summary)
```

#### 패키지 skimr

```{r}
#| warnings: false
library(skimr)
skim(iris)
```

#### 패키지 psych

```{r}
library(psych)

# 전체 요약
describe(iris)

# Species(그룹)별 요약
describeBy(iris, group = iris$Species)

# 수치형 변수(1~4열)만 선택하여 상세 기술통계량 확인
describe(iris[, 1:4])

# Species별로 요약 통계량 계산
describeBy(iris[, 1:4], group = iris$Species)
```

#### 패키지 summarytools

```{r}
library(summarytools)

# 기본 기술통계량 출력
descr(iris)

# 전체 데이터셋 탐색 보고서 생성 (RStudio Viewer 또는 브라우저용)
view(dfSummary(iris))
```

#### 요약 가이드:

간단하고 빠르게 데이터의 전반적 수치만 보고 싶을 때: Base R의 summary()

보고서나 논문에 들어갈 그룹별 평균/표준편차 테이블을 만들 때: dplyr 패키지의 group_by() %\>% summarise()

분포의 비대칭성(왜도/첨도) 등 정밀한 분포 통계가 필요할 때: psych 패키지의 describe()

시각적으로 결측치와 분포를 직관적으로 파악하고 싶을 때: skimr 패키지의 skim()

결측치 비율, 고유값 개수, 대략적인 분포 그래프까지 포함된 완전한 데이터 탐색(EDA) 보고서: summarytools 패키지의 dfSummary()
