---
title: 기술통계 Descriptive Statistics
description: 데이터를 간단히 기술적으로 분석
date: 2026-06-21
date-modified: 2026-06-21
categories: [descriptive, 기술통계, skimr, psych]
---

#### R 내장 함수 (Base R)

##### 전체 데이터 요약 summary()

데이터프레임의 모든 열에 대해 기초 통계량(최솟값, 1사분위수, 중앙값, 평균, 3사분위수, 최댓값 및 범주형 변수의 빈도)을 한 번에 보기

```{r}
# iris 데이터 요약
summary(iris)
```

##### 개별 기술통계량

평균 mean(), 중앙값 median(), 표준편차 sd(), 분산 var(), 사분위수 quantile() 

데이터에 결측값이 있는 경우 `na.rm = TRUE` 지정

```{r}
# 평균, 중앙값, 표준편차, 분산, 사분위수 계산
mean(iris$Sepal.Length)
median(iris$Sepal.Length)
sd(iris$Sepal.Length)
var(iris$Sepal.Length)
quantile(iris$Sepal.Length, probs = c(0.25, 0.5, 0.75)) # 사분위수
```

##### 빈도표(범주형 데이터)

```{r}
# 빈도표
freq_table <- table(iris$Species)
print(freq_table)
# 백분율(상대빈도) 변환
prop.table(freq_table)
```

#### 패키지 dplyr

##### 데이터 구조 파악 glimpse()

데이터프레임의 행/열 개수, 변수 타입, 앞부분의 데이터를 가로 방향으로 콤팩트하게 보여줌

```{r}
#| warning: false
library(dplyr)
glimpse(iris)
```

##### 그룹별 요약 통계량 broup_by() + summarise()

파이핑을 사용해 원하는 통계량을 갖는 티블을 만들어 출력

```{r}
library(dplyr)

iris_summary <- iris %>%
  group_by(Species) %>%
  summarise(
    Count = n(),
    Mean_Length = mean(Sepal.Length),
    SD_Length = sd(Sepal.Length),
    Max_Width = max(Sepal.Width)
  )

print(iris_summary)
```

#### 패키지 skimr

```{r}
#| warnings: false
library(skimr)
skim(iris)
```

#### 패키지 psych

```{r}
library(psych)

# 전체 요약
describe(iris)

# Species(그룹)별 요약
describeBy(iris, group = iris$Species)
```


#### 요약 가이드:

간단하고 빠르게 데이터의 전반적 수치만 보고 싶을 때: Base R의 summary()

보고서나 논문에 들어갈 그룹별 평균/표준편차 테이블을 만들 때: dplyr 패키지의 group_by() %>% summarise()

분포의 비대칭성(왜도/첨도) 등 정밀한 분포 통계가 필요할 때: psych 패키지의 describe()

시각적으로 결측치와 분포를 직관적으로 파악하고 싶을 때: skimr 패키지의 skim()
