---
title: 시군구별 주민등록세대수
date: 2026-05-04
date-modified: 2026-05-13
categories: [주민등록, 세대수]
---

행정구역(시군구)별 주민등록 세대수 (자료갱신일 2026-05-04)
월별자료: 2011.01 ~ 2026.04, 년별자료: 1992년 ~ 2010년

```{r}
library(tidyverse)
library(readxl)
```

### 서울특별시(Seoul)

1995.3.1. 성동구 -> 성동구, 광진구 분구
1995.3.1. 도봉구 -> 도봉구, 강북구 분구
1995.3.1. 구로구 -> 구로구, 금천구 분구

```{r}
seoul <- read_xlsx("FILES/행정구역/서울특별시.xlsx", sheet = "데이터", col_types = c("text", rep("numeric", 203)), na = "-") |>
pivot_longer(cols = starts_with(c("M", "Y"))) |>
mutate(행정구역 = str_squish(`A 행정구역(시군구)별`)) |>
mutate(코드 = str_split_i(행정구역, " ", 1), 시군구 = str_split_i(행정구역, " ", 2), 년월 = str_split_i(name, " ", 2), 세대수 = value) |>
select(코드, 시군구, 년월, 세대수) |> arrange(코드, 년월)
```


### 부산광역시(Busan)

1995.3.1. 동래구 -> 동래구, 연제구 분구
1995.3.1. 남구 -> 남구, 수영구 분구
1995.3.1. 북구 -> 북구, 사상구 분구
1995.3.1. 양산군(기장읍,장안읍,일광면,정관면,철마면)이 광역시에 편입

```{r}
busan <- read_xlsx("FILES/행정구역/부산광역시.xlsx", sheet = "데이터", col_types = c("text", rep("numeric", 203)), na = "-") |>
pivot_longer(cols = starts_with(c("M", "Y"))) |>
mutate(행정구역 = str_squish(`A 행정구역(시군구)별`)) |>
mutate(코드 = str_split_i(행정구역, " ", 1), 시군구 = str_split_i(행정구역, " ", 2), 년월 = str_split_i(name, " ", 2), 세대수 = value) |>
select(코드, 시군구, 년월, 세대수) |> arrange(코드, 년월)
```


### 대구광역시(Daegu)

1995년 행정구역 개편으로 달성군이 편입 
2023.7.1일자 군위군 신설

```{r}
daegu <- read_xlsx("FILES/행정구역/대구광역시.xlsx", sheet = "데이터", col_types = c("text", rep("numeric", 203)), na = "-") |>
pivot_longer(cols = starts_with(c("M", "Y"))) |>
mutate(행정구역 = str_squish(`A 행정구역(시군구)별`)) |>
mutate(코드 = str_split_i(행정구역, " ", 1), 시군구 = str_split_i(행정구역, " ", 2), 년월 = str_split_i(name, " ", 2), 세대수 = value) |>
select(코드, 시군구, 년월, 세대수) |> arrange(코드, 년월)
```


### 인천광역시(Incheon)

1995.3.1 남구 -> 남구, 연수구로 분구 -> 2018.7.1일자로 인천시 남구(28170)에서 인천시 미추홀구(28177)로 명칭변경
    연수구: 1995 ~
1995.3.1 북구 -> 부평구, 계양구로 분구
1995.3.1 김포군 검단면 -> 서구에 편입
1995.3.1 경기도 강화군 -> 광역시에 편입
1995.3.1 경기도 옹진군 -> 광역시에 편입

```{r}
incheon <- read_xlsx("FILES/행정구역/인천광역시.xlsx", sheet = "데이터", col_types = c("text", rep("numeric", 203)), na = "-") |>
pivot_longer(cols = starts_with(c("M", "Y"))) |>
mutate(행정구역 = str_squish(`A 행정구역(시군구)별`)) |>
mutate(코드 = str_split_i(행정구역, " ", 1), 시군구 = str_split_i(행정구역, " ", 2), 년월 = str_split_i(name, " ", 2), 세대수 = value) |>
select(코드, 시군구, 년월, 세대수) |> arrange(코드, 년월)
```


### 광주광역시(Gwangju)

1995.3.1 행정구역 개편으로 남구와 분구
1995.4.20 행정구역 개편으로 광산구(서창출장소-서구,대촌출장소-남구)에 분구

```{r}
gwangju <- read_xlsx("FILES/행정구역/광주광역시.xlsx", sheet = "데이터", col_types = c("text", rep("numeric", 203)), na = "-") |>
pivot_longer(cols = starts_with(c("M", "Y"))) |>
mutate(행정구역 = str_squish(`A 행정구역(시군구)별`)) |>
mutate(코드 = str_split_i(행정구역, " ", 1), 시군구 = str_split_i(행정구역, " ", 2), 년월 = str_split_i(name, " ", 2), 세대수 = value) |>
select(코드, 시군구, 년월, 세대수) |> arrange(코드, 년월)
```


### 대전광역시(Daejeon)

```{r}
daejeon <- read_xlsx("FILES/행정구역/대전광역시.xlsx", sheet = "데이터", col_types = c("text", rep("numeric", 203)), na = "-") |>
pivot_longer(cols = starts_with(c("M", "Y"))) |>
mutate(행정구역 = str_squish(`A 행정구역(시군구)별`)) |>
mutate(코드 = str_split_i(행정구역, " ", 1), 시군구 = str_split_i(행정구역, " ", 2), 년월 = str_split_i(name, " ", 2), 세대수 = value) |>
select(코드, 시군구, 년월, 세대수) |> arrange(코드, 년월)
```


### 울산광역시(Ulsan)

1997.7.15 울주구(농소읍, 강동면 제외)가 울주군으로 명칭 변경

```{r}
ulsan <- read_xlsx("FILES/행정구역/울산광역시.xlsx", sheet = "데이터", col_types = c("text", rep("numeric", 198)), na = "-") |>
pivot_longer(cols = starts_with(c("M", "Y"))) |>
mutate(행정구역 = str_squish(`A 행정구역(시군구)별`)) |>
mutate(코드 = str_split_i(행정구역, " ", 1), 시군구 = str_split_i(행정구역, " ", 2), 년월 = str_split_i(name, " ", 2), 세대수 = value) |>
select(코드, 시군구, 년월, 세대수) |> arrange(코드, 년월)
```


### 세종특별자치시(Sejong-si)

2012.7.1. 연기군, 공주시 일부, 충북 청원군 일부를 통합하여 신설

```{r}
sejong <- read_xlsx("FILES/행정구역/세종특별자치시.xlsx", sheet = "데이터", col_types = c("text", rep("numeric", 166)), na = "-") |>
pivot_longer(cols = starts_with(c("M", "Y"))) |>
mutate(행정구역 = str_squish(`A 행정구역(시군구)별`)) |>
mutate(코드 = str_split_i(행정구역, " ", 1), 시군구 = str_split_i(행정구역, " ", 2), 년월 = str_split_i(name, " ", 2), 세대수 = value) |>
select(코드, 시군구, 년월, 세대수) |> arrange(코드, 년월)
```


### 경기도(Gyunggi-do)

만안구: (1993 ~) '91년 이전에는 출장소였음
동안구: (1993 ~) '91년 이전에는 출장소였음
2024.1.1 원미구 신설
2024.1.1 소사구 신설
2024.1.1 오정구 신설
    오정구(41195): 1993 ~ 2016.06.
    오정구(41196): 2024.01 ~ 2026.04
    오정구(41199): 1993 ~ 2016.06
1995.5.10 송탄시,평택시,평택군을 폐지하고 도농복합형태의 평택시 설치
1995.1.1 미금시와 남양주군이 도농복합형태의 남양주시 설치
1995.3.1 경기도 강화군 인천광역시에 편입
1995.3.1 경기도 옹진군 인천광역시에 편입
1996.3.1 용인군을 용인시로 승격
1996.3.1 이천군을 이천시로 승격
1998.4.1 안성군을 안성시로 승격
1998.4.1 김포군을 김포시로 승격
2001.3.21 화성군을 화성시로 승격
2001.3.21 광주군을 광주시로 승격
2013.09.23 여주군을 여주시로 승격
2026.2.1 만세구 신설
2026.2.1 효행구 신설
2026.2.1 병점구 신설
2026.2.1 동탄구 신설

```{r}
gyunggi <- read_xlsx("FILES/행정구역/경기도.xlsx", sheet = "데이터", col_types = c("text", rep("numeric", 203)), na = "-") |>
pivot_longer(cols = starts_with(c("M", "Y"))) |>
mutate(행정구역 = str_squish(`A 행정구역(시군구)별`)) |>
mutate(코드 = str_split_i(행정구역, " ", 1), 시군구 = str_split_i(행정구역, " ", 2), 년월 = str_split_i(name, " ", 2), 세대수 = value) |>
select(코드, 시군구, 년월, 세대수) |> arrange(코드, 년월)
```


### 강원특별자치도(Gangwon-do)

```{r}
gangwon <- read_xlsx("FILES/행정구역/강원특별자치도.xlsx", sheet = "데이터", col_types = c("text", rep("numeric", 203)), na = "-") |>
pivot_longer(cols = starts_with(c("M", "Y"))) |>
mutate(행정구역 = str_squish(`A 행정구역(시군구)별`)) |>
mutate(코드 = str_split_i(행정구역, " ", 1), 시군구 = str_split_i(행정구역, " ", 2), 년월 = str_split_i(name, " ", 2), 세대수 = value) |>
select(코드, 시군구, 년월, 세대수) |> arrange(코드, 년월)
```


### 충청북도(Chungcheongbuk-do)

1995.1.1. 행정구역 개편으로 상당구, 흥덕구 신설 (상당구: 93. 94. 동부출장소 /  흥덕구 : 93. 94. 서부출장소) 
    2014 ~ 서원구, 청원구
1995.1.1 충주시, 중원군을 폐지하고 도농복합형태의 충주시 설치
1995.1.1 제천시, 제천군을 폐지하고 도농복합형태의 제천시 설치

```{r}
chungbuk <- read_xlsx("FILES/행정구역/충청북도.xlsx", sheet = "데이터", col_types = c("text", rep("numeric", 203)), na = "-") |>
pivot_longer(cols = starts_with(c("M", "Y"))) |>
mutate(행정구역 = str_squish(`A 행정구역(시군구)별`)) |>
mutate(코드 = str_split_i(행정구역, " ", 1), 시군구 = str_split_i(행정구역, " ", 2), 년월 = str_split_i(name, " ", 2), 세대수 = value) |>
select(코드, 시군구, 년월, 세대수) |> arrange(코드, 년월)
```

### 충청남도(Chungcheongnam-do)

1995.1.1 공주시, 공주군을 폐지하고 도농복합형태의 공주시 설치
1995.1.1 대천시, 보령군을 폐지하고 도농복합형태의 보령시 설치
1995.1.1 온양시, 아산군을 폐지하고 도농복합형태의 아산시 설치
1995.1.1 서산군, 서산시를 폐지하고 도농복합형태의 서산시 설치
1995.5.10 천안시, 천안군을 폐지하고 도농복합형태의 천안시 설치
1996.3.1 논산군이 논산시로 승격
2012.1.1 당진군에서 당진시로 승격

```{r}
chungnam <- read_xlsx("FILES/행정구역/충청남도.xlsx", sheet = "데이터", col_types = c("text", rep("numeric", 203)), na = "-") |>
pivot_longer(cols = starts_with(c("M", "Y"))) |>
mutate(행정구역 = str_squish(`A 행정구역(시군구)별`)) |>
mutate(코드 = str_split_i(행정구역, " ", 1), 시군구 = str_split_i(행정구역, " ", 2), 년월 = str_split_i(name, " ", 2), 세대수 = value) |>
select(코드, 시군구, 년월, 세대수) |> arrange(코드, 년월)
```


### 전북특별자치도(Jeollabuk-do)

2024.1.18 전북특별자치도 출범

```{r}
cheonbuk <- read_xlsx("FILES/행정구역/전북특별자치도.xlsx", sheet = "데이터", col_types = c("text", rep("numeric", 203)), na = "-") |>
pivot_longer(cols = starts_with(c("M", "Y"))) |>
mutate(행정구역 = str_squish(`A 행정구역(시군구)별`)) |>
mutate(코드 = str_split_i(행정구역, " ", 1), 시군구 = str_split_i(행정구역, " ", 2), 년월 = str_split_i(name, " ", 2), 세대수 = value) |>
select(코드, 시군구, 년월, 세대수) |> arrange(코드, 년월)
```


### 전라남도(Jeollanam-do)

1995.1.1 순천시, 승주군을 통합하여 도농복합형태의 순천시 설치
1995.1.1 나주시, 나주군을 통합하여 도농복합형태의 나주시 설치
1995.1.1 동광양시, 광양군을 통합하여 도농복합형태의 광양시 설치
1998.4.1 여천군, 여천시를 통합하여 여수시로 설치

```{r}
cheonnam <- read_xlsx("FILES/행정구역/전라남도.xlsx", sheet = "데이터", col_types = c("text", rep("numeric", 203)), na = "-") |>
pivot_longer(cols = starts_with(c("M", "Y"))) |>
mutate(행정구역 = str_squish(`A 행정구역(시군구)별`)) |>
mutate(코드 = str_split_i(행정구역, " ", 1), 시군구 = str_split_i(행정구역, " ", 2), 년월 = str_split_i(name, " ", 2), 세대수 = value) |>
select(코드, 시군구, 년월, 세대수) |> arrange(코드, 년월)
```


### 경상북도(Gyeongsangbuk-do)

1995.1.1 포항시, 영일군 통합하여 도농복합형태의 포항시 설치
    남구, 북구: 2003년부터 자료 있음
1995.1.1 경주시, 경주군을 통합 도농복합형태의 경주시 설치
1995.1.1 김천시, 금릉군을 통합하여 도농복합형태의 김천시 설치 
1995.1.1 안동시, 안동군을 통합하여 도농복합형태의 안동시 설치
1995.1.1 구미시, 선산군을 통합하여 도농복합형태의 구미시 설치
1995.1.1 영주시, 영풍군을 통합하여 도농복합형태의 영주시 설치
1995.1.1 영천시, 영천군을 통합하여 도농복합형태의 영천시 설치
1995.1.1 상주시, 상주군을 통합하여 도농복합형태의 상주시 설치 
1995.1.1 점촌시, 문경군을 통합하여 도농복합형태의 문경시 설치
1995.1.1 경산시, 경산군을 통합하여 도농복합형태의 경산시 설치
1995년 행정구역 개편으로 경상북도 달성군 -> 대구광역시 달성군 편입
2023.7.1 경상북도 군위군 폐지 -> 대구광역시 군위군 신설

```{r}
gyeongbuk <- read_xlsx("FILES/행정구역/경상북도.xlsx", sheet = "데이터", col_types = c("text", rep("numeric", 203)), na = "-") |>
pivot_longer(cols = starts_with(c("M", "Y"))) |>
mutate(행정구역 = str_squish(`A 행정구역(시군구)별`)) |>
mutate(코드 = str_split_i(행정구역, " ", 1), 시군구 = str_split_i(행정구역, " ", 2), 년월 = str_split_i(name, " ", 2), 세대수 = value) |>
select(코드, 시군구, 년월, 세대수) |> arrange(코드, 년월)
```


### 경상남도(Gyeongsangnam-do)

1995.1.1 창원시, 창원군(동면,북면,대산면)통합 도농복합형태의 창원시 설치 -> 2010.7.1 창원시, 마산시, 진해시를 창원시로 통합
    창원군: 1992 ~ 1994
1995.1.1 울산군이 울주구에 편입, 97.7.15 울산광역시로 승격
    울산군: 1992 ~ 1994
1995.1.1 창원군(구산면,진동면,진북면,진전면)이 합포구에 편입
    창원군: 1992 ~ 1994
1995.1.1 창원군(내서면)이 회원구에 편입
    창원군: 1992 ~ 1994
1995.1.1 마산시, 창원군이 통합 도농복합형태의 마산시 설치 -> 2010.7.1 창원시, 마산시, 진해시를 창원시로 통합
    창원군: 1992 ~ 1994
1995.1.1 진주시, 진양군이 통합하여 도농복합형태의 진주시 설치
    진양군: 1992 ~ 1994
2010.7.1 창원시, 마산시, 진해시를 창원시로 통합
1995.1.1 충무시, 통영군을 통합하여 도농복합형태의 통영시 설치
    통영군: 1992 ~ 1994
1995.5.10 삼천포시, 사천군을 통합하여 도농복합형태의 사천시 설치
    사천군: 1992 ~ 1994
1995.5.10 김해시, 김해군을 통합하여 도농복합형태의 김해시 설치
    김해군: 1992 ~ 1994
1995.1.1 밀양시, 밀양군을 통합하여 도농복합형태의 밀양시 설치
    밀양군: 1992 ~ 1994
1995.1.1 장승포시, 거제군을 통합하여 도농복합형태의 거제시 설치
    거제군: 1992 ~ 1994
1996.3.1 양산시로 승격
    양산군: 1992 ~ 1995

```{r}
gyeongnam <- read_xlsx("FILES/행정구역/경상남도.xlsx", sheet = "데이터", col_types = c("text", rep("numeric", 203)), na = "-") |>
pivot_longer(cols = starts_with(c("M", "Y"))) |>
mutate(행정구역 = str_squish(`A 행정구역(시군구)별`)) |>
mutate(코드 = str_split_i(행정구역, " ", 1), 시군구 = str_split_i(행정구역, " ", 2), 년월 = str_split_i(name, " ", 2), 세대수 = value) |>
select(코드, 시군구, 년월, 세대수) |> arrange(코드, 년월)
```


### 제주특별자치도(Jeju-do)

2006.7.1 제주특별자치도 출범

```{r}
jeju <- read_xlsx("FILES/행정구역/제주특별자치도.xlsx", sheet = "데이터", col_types = c("text", rep("numeric", 203)), na = "-") |>
pivot_longer(cols = starts_with(c("M", "Y"))) |>
mutate(행정구역 = str_squish(`A 행정구역(시군구)별`)) |>
mutate(코드 = str_split_i(행정구역, " ", 1), 시군구 = str_split_i(행정구역, " ", 2), 년월 = str_split_i(name, " ", 2), 세대수 = value) |>
select(코드, 시군구, 년월, 세대수) |> arrange(코드, 년월)
```
