---
title: Quarto 에서 R 코드 실행
description: knitr을 사용하여 코드 블록 실행
date: 2026-05-22
date-modified: 2026-05-22
categories: [knitr, code chunk]
---

참조: [코드실행 - R 사용](https://quarto.org/docs/computations/r.html)

#### 코드 블록 Code Blocks

- 세 개의 백틱(back thick)으로 구분되고 사용할 언어를 중괄호(braces)안에 표시
- rmarkdown 패키지가 설치되어 있어야 사용할 수 있음


#### Knitr 옵션

##### 개요

- 코드 실행 및 출력 등에 영향
- 코드 블록안에 `#|`로 지정

##### 속성(Attributes)

- label: 코드셀의 유일한 이름으로 상호 참조 등에 사용 (예시 fig-samples, tbl-summary)
- classes: 코드셀에 적용할 클래스
- renderings: 렌더링 이름의 배열(예시 [light, dark])

##### 소스 코드 출력(Code Output)

- eval: 코드셀 실행(Evaluate code cells) 설정
    * `true`(기본값): 실행
    * `false`: 실행하지 않음(코드를 출력에 표시, `echo: true` 설정과 같음)
    * `[...]`: 양수(실행) 또는 음수(실행하지 않음)로 구성된 리스트(knitr 사용하는 경우에만)

- echo: 출력에 코드셀 내용 표시 설정
    * `true`(대부분 양식에서 기본값): 출력에 소스코드 포함
    * `false` (beamer, revealjs, and pptx 등 프리젠테이션 양식에서 기본값): 출력에 소스코드 포함하지 않음
    * `fenced`: 셀 구분자(cell delimiter)를 포함하여 출력에 소스코드 포함
    * `[...]`: 양수(소스코드 포함) 또는 음수(소스코드 포함하지 않음)로 구성된 리스트(knitr 사용하는 경우에만)

- code-fold: 소스코드를 HTML `<details>` 태그 안으로 넣을지 여부
    * `true`: 코드 확장
    * `false`(기본값): 코드 확장하지 않음
    * `show`: `<details>` 태그 사용하여 확장된 코드 출력하고 코드 확장 사용

- code-summary: `code-fold`를 사용하여 확장된 코드블록에 사용할 요약 텍스트 

- code-overflow: 코드 길이가 긴 경우 처리 방법 설정
    * `scroll`: 좌/우 스크롤 바 표시
    * `wrap`: 다음 줄로 이어 넘김

- code-line-numbers: 출력에 행번호 표시 여부
    * `true`: 표시
    * `false`: 표시하지 않음
    * `,`(행 리스트), `-`(행 범위), `|`(에니메이션)로 구분된 행번호(`revealjs` 형식에만 적용)
    
::: {.callout-tip}

### 행 리스트 예시

- 1,10,12: 1행, 10행, 12행에 번호 표시
- 5-10,12,14: 5행 ~ 10행, 12행, 14행에 번호 표시
- 1-3|1-3,5: 먼저 1-3행 번호 표시, 다음에 1-3,5행에 번호 표시
- |5|5-10,12: 행번호 표시하지 않고 시작하여, 다음에 5행 번호 표시, 마지막으로 5-10,12 행에 번호 표시

:::

- lst-label: 코드 리스트의 유일한 라벨 지정(상호참조에 쓰임)

- lst-cap: 코드 리스트의 켑션(Caption for code listing)

- tidy:	R 코드를 다시 정렬(reformat)할 지 여부 지정
- tidy-opts: R 코드 재정렬 처리에(tidy handler) 전달할 옵션 리스트

- collapse: 소스 코드와 코드 실행 결과를 같은 블록에 표시할 지 여부

- prompt: R 코드에 프롬프트를 표시할 지 여부

- class-source: 소스코드 블록의 클래스 이름
- attr-source: 소스코드 블록의 속성

##### 코드셀 실행 결과(Cell Output)

- output: 코드실행의 결과를 포함할 지 여부

    * `true`: 포함
    * `false`: 제외
    * `asis`: 출력을 마크다운으로 간주(블록안에 별도로 취급하지 않음)

- warning: 실행 결과의 경고 포함 여부.
- error: 실행결과의 에러 포함 여부(이 옵션 사용시 에러가 발생해도 코드 실행이 중지되지 않음)

- include: 모든 출력(코드 또는 실행결과)이 출력에 포함되지 않도록 모든 것을 포함

- panel: 출력 패널의 형식(`tabset`, `input`, `sidebar`, `fill`, `center`)

- output-location: 출력을 생성한 코드에 대한 출력 결과의 상대적인 위치(`revealjs`에만 적용)
    * `default`: 코드 다음에 표시
    * `fragment`: 조각(not visible until you advance)
    * `slide`: 새로운 슬라이드
    * `column`: 인접한 칼럼
    * `column-fragment`: 인접한 컬럼(not visible until you advance)

- message: 메지지을 출력에 포함할 지 여부
    * true: 포함.
    * false: 제외.
    * NA: 출력에 포함되지 않음(knitr 로그 콘솔에는 포함)

- results: 텍스트 (warnings, messages, errors 아닌 일반 텍스트) 결과 표시 여부
    * markup: 출력 결과를 코드블록 안에 표시
    * asis: 출력 결과를 다른 마크업 없이 문서로 바로 출력
    * hold: 텍스트 출력 결과를 보류 했다가 끝으로 모아서 보여줌
    * hide(또는 false): 텍스트 출력 감춤

```{r}
#| echo: fenced
#| result: markup
c(1, 2, 3)
```

```{r}
#| echo: fenced
#| result: asis
cat("I'm raw **Markdown** content.\n")
```

- comment: 텍스트 출력물 앞에 표시할 코멘트 문자. (기본값 `##`, 없애려면 `''` 지정)
- class-output: 텍스트/콘솔 출력의 클라스 이름
- attr-output: 텍스트/콘솔 출력의 속성
- class-warning: 경고 출력의 클라스 이름
- attr-warning: 경고 출력의 속성
- class-message: 메시지 출력의 클라스 이름
- attr-message: 메시지 출력의 속성
- class-error: 에러 출력의 클라스 이름
- attr-error: 에러 출력의 속성


##### 그림(Figures)

- fig-width: 그림 폭 기본값
- fig-height: 그림 높이 기본값
- fig-cap: 그림 제목
- fig-subcap: 그림 부제목
- fig-link: 그림의 링크(Hyperlink target)
- fig-align: 그림 수평 정렬(`default`, `left`, `right`, 또는 `center`)
- fig-alt: HTML 이미지의 대체 속성으로 쓰일 대체 텍스트
- fig-env: 그림 출력을 위한 LaTeX 환경
- fig-pos:
    * `\begin{figure}[]`에 사용될 LaTeX 그림 위치 정렬
    * 코드로 생성된 그림은 `fig-pos="H"`로 지정
    * `fig-pos`가 `false`인 경우 그림 위치 지정자(figure position specifier)는 사용되지 않음(`sidewaysfigure`로 설정된 경우에 필요)
- fig-scap: LaTeX 출력에만 사용될 짧은 제목(`\caption[]`에 삽입되어 일반적으로 PDF 문서의 그림목차 "List of Figures" 에 표시)





###### fig-format
그림 출력 기본값(retina, png, jpeg, svg, 또는 pdf)

###### fig-dpi	
그림 DPI 기본값

###### fig-asp
출력(plot)의 가로/세로 비율(`fig-asp`이 지정되면 `fig-height = fig-width * fig-asp`로 계산됨)

###### out-width

- 출력 문서에서 그림(plot)의 넓이(출력 문서에서 축척으로 반영)
- 사용할 수 있는 단위(생략할 경우 pixels)는 px, cm, mm, in, inch, %

###### out-height	

- 출력 문서에서 그림(plot)의 높이(출력 문서에서 축척으로 반영)
- 출력 형식에 따라 특별한 값을 가질 수 있음(LaTeX: 3in, or 8cm, HTML: 300px)

###### fig-keep	
코드 청크에서 출력(plot)이 어떻게 유지될 지 결정

- high: high-level plots 유지 (low-level plot 변경은 high-level plots에 병합)
- none: 모든 plots 무시
- all: 모든 plots 유지 (low-level plot 변경은 새로운 plots 생성).
- first: 첫번째 plot만 유지
- last: 마지막 출력만 유지
- 수치 벡터(numeric vector): 수치 벡터의 값은 유지할 출력(plot)의 인덱스들

###### fig-show	
플롯을 어떻게 보여주고 배치할 것인지 지정

- asis: plots이 생성된 위치에 유지(코드가 R 터마널에서 실행될 경우 표시될 위치)
- hold: 모든 출력(plots and output)을 보류 하였다가 코드 청크의 맨 끝에 표시
- animate: 코드 청크의 출력이 다수일 경우 모든 출력을 모아서 애니메이션으로 표시
- hide: 출력 파일(plot files)은 생성하지만 출력 문서에서는 감춤

###### out-extra	
그림에 적용될 추가 raw LaTeX 또는 HTML 옵션

###### external	
tikz graphics 외면화(externalize), pre-compile to PDF

###### sanitize	
tikz graphics 분리(sanitize), escape special LaTeX characters

###### interval	
에니메이션 프레임 간 시간 간격(초)

###### aniopts	
에니메이션에 적용할 추가 옵션들(LaTeX animate package 문서 참조)

###### animation-hook	
HTML 출력에 에니메이션을 만들 함수(hook function)

- 기본함수 `ffmpeg`는 FFmpeg 이미지를 WebM 비디오로 바꿀 때 사용
- gifski package의 함수 `gifski`는 GIF 에니메이션을 생성할 때 사용


##### 표(Tables)

###### tbl-cap	
표 제목

###### tbl-subcap	
표 부제목

###### tbl-colwidths	
표(markdown grid tables) 열의 넓이를 명시적으로 지정(HTML 형식의 경우 지정할 필요 없으나 LaTex 형식 등에서 지정 필요)

- auto: 표 안에 하이퍼링크가 있는 경우를 제외하고 markdown table column 적용(HTML 출력 형식의 기본값)
- true: markdown table widths 적용(HTML 출력 형식이 아닌 모든 경우 기본값)
- false: markdown table widths 적용하지 않음
- 수치 배열 (e.g. [40, 30, 30]): 폭의 퍼센트 배열

###### html-table-processing	
`none`으로 지정하면 raw HTML table을 처리하지 않고 그냥 둠(as-is)



##### 패널 배치(Panel Layout)

###### layout

- 열, 행의 2차원 배열로 지정\
처음 두개의 출력 블록을 옆으로 배치하고, 세번쩨 블록을 아래쪽에 전체 넓이로 배치하는 경우: `[[3,3], [1]]`

- 마진을 생성하려면 음수 사용\
위 예에서 위에 있는 두 블록 사이에 마진을 두려는 경우: `[[3,-1, 3], [1]]`

###### layout-ncol	
출력 블록을 열로 배열

###### layout-nrow	
출력 블록을 행으로 배열

###### layout-align	
출력 내용 수평 정렬(default, left, right, or center)

###### layout-valign	
출력 내용 수직 정렬(default, top, center, or bottom)



##### 페이지 컬럼(Page Columns)

###### column	
출력이 배치될 `Page column`

###### fig-column	
그림 출력이 배치될 `Page column`

###### tbl-column	
표 출력이 배치될 `Page column`

###### cap-location	
표 제목의 위치 (top, bottom, or margin)

###### fig-cap-location	
그림 제목의 위치 (top, bottom, or margin)

###### tbl-cap-location	
표 제목의 위치 (top, bottom, or margin)



##### 캐시(Cache)

###### cache	
Whether to cache a code chunk. When evaluating code chunks for the second time, the cached chunks are skipped (unless they have been modified), but the objects created in these chunks are loaded from previously saved databases (.rdb and .rdx files), and these files are saved when a chunk is evaluated for the first time, or when cached files are not found (e.g., you may have removed them by hand). Note that the filename consists of the chunk label with an MD5 digest of the R code and chunk options of the code chunk, which means any changes in the chunk will produce a different MD5 digest, and hence invalidate the cache.

###### cache-vars	
Variable names to be saved in the cache database. By default, all variables created in the current chunks are identified and saved, but you may want to manually specify the variables to be saved, because the automatic detection of variables may not be robust, or you may want to save only a subset of variables.

###### cache-globals	
Variables names that are not created from the current chunk.

This option is mainly for autodep: true to work more precisely—a chunk B depends on chunk A when any of B’s global variables are A’s local variables. In case the automatic detection of global variables in a chunk fails, you may manually specify the names of global variables via this option. In addition, cache-globals: false means detecting all variables in a code chunk, no matter if they are global or local variables.

###### cache-lazy	
Whether to lazyLoad() or directly load() objects. For very large objects, lazyloading may not work, so cache-lazy: false may be desirable (see #572).

###### cache-rebuild	
Force rebuild of cache for chunk

###### cache-comments	
Prevent comment changes from invalidating the cache for a chunk

###### dependson	
Explicitly specify cache dependencies for this chunk (one or more chunk labels)

###### autodep	
Detect cache dependencies automatically via usage of global variables


##### 포함(Include)

###### child	
One or more paths of child documents to be knitted and input into the main document.

###### file	
File containing code to execute for this chunk

###### code	
String containing code to execute for this chunk

###### purl	
Include chunk when extracting code with knitr::purl()
