---
title: AES Common aesthetic values
description: 공통적인 시각적 속성(asthetics)
date: 2026-05-18
date-modified: 2026-05-18
categiries: [ggplot2, aes]
---

출처: [Data Visualization with ggplot2::CHEATSHEET](https://rstudio.github.io/cheatsheets/html/data-visualization.html)

#### color and fill

- 문자열(string): "red", "#RRGGBB"

```{r}
grDevices::colors()
```

#### linetype

- 정수(integer, 0 ~ 6) 또는 문자열(string)
- 0 = "black", 1 = "solid", 2 = "dashed", 3 = "dotted", 4 = "dotdash", 5 = "longdash", 6 = "twodash"

#### size

- 정수(integer): 포인트 및 텍스트 크기를 mm 단위로 지정

#### linewidth

- 정수(integer): 포인트 및 텍스트 크기를 0.75mm 단위로 지정

#### shape

- 정수(integer, 0 ~ 25), 모양 이름(shape name), 단일 문자(single character), `.`(작은 사각형), `NA`
-  0 = "square open",  1 = "circle open",  2 = "triangle open",  3 = "plus",  4 = "cross",
-  5 = "diamond open",  6 = "triangle down open",  7 = "square cross",  8 = "asterisk",
-  9 = "diamond plus", 10 = "circle plus", 11 = "star", 12 = "square plus",
- 13 = "circle cross", 14 = "square triangle", 15 = "square", 16 = "circle",
- 17 = "triangle", 18 = "diamond", 19 = "circle small", 20 = "bullet",
- 21 = "circle filled", 22 = "square filled", 23 = "diamond filled", 24 = "triangle filled",
- 25 = "triangle down filled"

::: {.callout-note}

#### shape 분류

-  0 ~ 14: 외곽선 모양
- 15 ~ 20: 속이 찬 모양(컬러)
- 21 ~ 25: color(외곽선), fill(내부)

:::


```{r}
library(ggplot2)

# Create a reference data frame for shapes 0-25
shape_data <- data.frame(
  shape_id = 0:25,
  x = 0:25 %% 6,
  y = -(0:25 %/% 6)
)

ggplot(shape_data, aes(x, y)) +
  geom_point(aes(shape = shape_id), size = 5, fill = "red") +
  geom_text(aes(label = shape_id), vjust = 2.0) +
  scale_shape_identity() +
  theme_void() +
  labs(title = "ggplot2 Shape Reference (0-25)")
```
