---
title: 단일 변수 그래프 Gems for One Variable
description: 단일 변수를 적용한 R 그래프
date: 2026-05-18
date-modified: 2026-05-18
categories: [ggplot2, geom, one var]
---

참조: [Data Visualization with ggplot2::Cheat Sheet "Geoms" 'One Variable'](https://rstudio.github.io/cheatsheets/html/data-visualization.html#one-variable---continuous)

```{r}
library(ggplot2)
c <- ggplot(mpg, aes(hwy))
c2 <- ggplot(mpg)
d <- ggplot(mpg, aes(fl))
```

#### 단일 변수(연속)

##### 면적: geom_area()

- 면적 그래프 그리는 함수
- aes() 인자: x, y, alpha, color, fill, linetype, linewidth

```{r}
c + geom_area(stat = "bin")
```

##### 밀도: geom_density()

- 커널 밀도 통계량을 계산하고 커널 밀도 그래프 그리는 함수
- aes() 인자: x, y, alpha, color, fill, group, linetype, linewidth, weight

```{r}
c + geom_density(kernel = "gaussian")
```

##### geom_dotplot()

- 점 그래프 그리는 함수
- aes() 인자: x, y, alpha, color, fill

```{r}
c + geom_dotplot()
```

##### geom_freqpoly()

- 도수분포 다각형 그래프 그리는 함수
- aes() 인자: x, y, alpha, color, group, linetype, linewidth

```{r}
c + geom_freqpoly()
```

##### 히스토그램: geom_histogram()

- 히스토그램 그리는 함수
- aes() 인자: x, y, alpha, color, fill, linetype, linewidth, weight

```{r}
c + geom_histogram(binwidth = 5)
```

#### geon_qq()

- Q-Q 플롯 그리는 함수
- aes() 인자: x, y, alpha, color, fill, linetype, size, weight

```{r}
c2 + geom_qq(aes(sample = hwy))
```


#### 단일 변수(이산)

##### 막대: geom_bar()

- 막대 그래프 그리는 함수
- aes() 인자: x, alpha, color, fill, linetype, linewidth, weight

```{r}
d + geom_bar()
```
