---
title: 그래프 레이어를 위한 새로운 변수 생성
description: An alternative way to build a layer
date: 2026-05-20
date-modified: 2026-05-20
categories: [stat, variable]
---

참조: [Data Visualization with ggplot2::Cheat Sheet "Stats"](https://rstudio.github.io/cheatsheets/html/data-visualization.html#stats)

```{r}
#| message: NA
library(ggplot2)
library(Hmisc)
c <- ggplot(mpg, aes(hwy))
e <- ggplot(mpg, aes(cty, hwy))
f <- ggplot(mpg, aes(class, hwy))
h <- ggplot(diamonds, aes(carat, price))
seals$z <- with(seals, sqrt(delta_long^2 + delta_lat^2))
l <- ggplot(seals, aes(long, lat))
i <- ggplot(economics, aes(date, unemploy))
```

#### stat 시각화

- geom_*() 함수의 기본 `stat` 인자 변경 
- stat_*() 함수에 `geom` 인자 등 지정
- after_stat(name)을 사용하여 stat 변수 `name`을 시각적 속성(asthetics)에 지정(mapping)

::: {.callout-note}

##### stat 함수 사용 형식

    <stat_function>(aes(<geom_mappings>), <geom_to_use>)
        <geom_mappings>: fill = after_stat(level)

:::

```{r}
i + stat_density_2d(aes(fill = after_stat(level)), geom = "polygon")
```

#### stat 함수

##### stat_bin()

- x, y | count, ncount, density, ndensity

```{r}
c + stat_bin(binwidth = 1, boundary = 10)
```

##### stat_count()

- x, y | count, density

```{r}
c + stat_count(width = 1)
```

##### stat_density()

- x, y | count, density, scaled

```{r}
c + stat_density(adjust = 1, kernel = "gaussian")
```


##### stat_bin_2d()

- x, y, fill | count, density

```{r}
e + stat_bin_2d(bins = 30, drop = TRUE)
```


##### stat_bin_hex()

- x, y, fill | count, density

```{r}
e + stat_bin_hex(bins = 30)
```


##### stat_density_2d()

- x, y, color, linewidth | level

```{r}
e + stat_density_2d(contour = TRUE, n = 100)
```


##### stat_ellipse()

```{r}
e + stat_ellipse(level = 0.95, segments = 51, type = "t")
```


##### stat_countour()

- x, y, z, order | level

```{r}
l + stat_contour(aes(z = z))
```


##### stat_summary_hex()

- x, y, z, fill | value

```{r}
l + stat_summary_hex(aes(z = z), bins = 30, fun = max)
```


##### stat_summary_2d()

- x, y, z, fill | value

```{r}
l + stat_summary_2d(aes(z = z), bins = 30, fun = mean)
```


##### stat_boxplot()

- x, y | lower, middle, upper, width, ymin, ymax

```{r}
f + stat_boxplot(coef = 1.5)
```


##### stat_ydensity()

- x, y | density, scaled, count, n, violinwidth, width

```{r}
f + stat_ydensity(kernel = "gaussian", scale = "area")
```


##### stat_ecdf()

- x, y | x, y

```{r}
e + stat_ecdf(n = 40)
```


##### stat_quantile()

- x, y | quantile

```{r}
e + stat_quantile(quantiles = c(0.1, 0.9), formula = y ~ log(x), method = "rq")
```


##### stat_smooth()

- x, y | se, x, y, ymin, ymax

```{r}
e + stat_smooth(method = "lm", formula = y ~ x, se = TRUE, level = 0.95)
```


##### stat_function()

- x | x, y

```{r}
ggplot() + xlim(-5, 5) + stat_function(fun = dnorm, n = 20, geom = "point")
```



##### stat_qq()

- x, y, sample | sample, theoretical

```{r}
ggplot() + stat_qq(aes(sample = 1:100))
```


##### stat_sum()

- x, y, size | n, prop

```{r}
e + stat_sum()
```


##### stat_summary()

```{r}
e + stat_summary(fun.data = "mean_cl_boot")
```


##### stat_summary_bin()

```{r}
h + stat_summary_bin(fun = "mean", geom = "bar")
```


##### stat_identity() 

```{r}
e + stat_identity()
```


###### stat_unique()

```{r}
e + stat_unique()
```

