---
title: 두개의 변수 그래프
description: Geoms for Two Variables
date: 2026-05-18
date-modified: 2026-05-18
categories: [geom, two vars]
---

출처: [Data Visualization with ggplot2::CHEATSHEET](https://rstudio.github.io/cheatsheets/html/data-visualization.html)

```{r}
library(ggplot2)
library(SparseM)
library(quantreg)
library(hexbin)
e <- ggplot(mpg, aes(cty, hwy))
f <- ggplot(mpg, aes(class, hwy))
g <- ggplot(diamonds, aes(cut, color))
h <- ggplot(diamonds, aes(carat, price))
i <- ggplot(economics, aes(date, unemploy))
```

#### 두 변수 모두 연속형

##### geom_label()

- 텍스트 박스 그리는 함수
- aes() 인자: x, y, label, alpha, angle, color, family, fontface, hjust, lineheight, size, vjust

```{r}
e + geom_label(aes(label = cty))
```

##### geom_point()

- 산점도(scatter plot) 그리는 함수
- aes() 인자: x, y, alpha, color, fill, shape, size, stroke

```{r}
e + geom_point()
```

##### geom_quantile()

- 출력된 데이터에 분위 회귀선 추가하는 함수
- aes() 인자: x, y, alpha, color, group, linetype, linewidth, weight

```{r}
e + geom_quantile()
```

##### geom_rug()

- 선분(러그) 그래프 그리는 함수
- aes() 인자: x, y, alpha, color, linetype, linewidth

```{r}
e + geom_rug(sides = "bl")
```

##### geom_smooth()

- 평활화된 조건부 평균 그리는 함수
- aes() 인자: x, y, alpha, color, fill, group, linetype, linewidth, weight

```{r}
e + geom_smooth(method = lm)
```

##### geom_text()

- 출력된 그래프에 텍스트 추가하는 함수
- aes() 인자: x, y, label, alpha, angle, color, family, fontface, hjust, lineheight, size, vjust

```{r}
e + geom_text(aes(label = cty))
```


#### 한 변수 이산형, 한 변수 연속형

##### geom_col()

- 막대 그래프 그리는 함수
- aes() 인자: x, y, alpha, color, fill, group, linetype, linewidth

```{r}
f + geom_col()
```

##### geom_boxplot()

- 상자 그래프 그리는 함수
- aes() 인자: x, y, lower, middle, upper, ymax, ymin, alpha, color, fill, group, linetype, shape, linewidth, weight

```{r}
f + geom_boxplot()
```

##### geom_dotplot()

- 점 그래프 그리는 함수
- aes() 인자: x, y, alpha, color, fill, group

```{r}
f + geom_dotplot(binaxis = "y", stackdir = "center", binwidth = 0.5)
```

##### geom_violin()

- 바이올린 그래프 그리는 함수
- aes() 인자: x, y, alpha, color, fill, group, linetype, linewidth, weight

```{r}
f + geom_violin(scale = "area")
```


#### 두 변수 모두 이산형

##### geom_count()

- 데이터 포인트의 갯수를 세어 면적으로 표시하는 함수
- aes() 인자: x, y, alpha, color, fill, shape, size, stroke

```{r}
g + geom_count()
```

##### geom_jitter()

- 식별을 위해 그래프의 포인트를 흩어서(jitter) 표시하는 함수
- aes() 인자: x, y, alpha, color, fill, shape, size

```{r}
e + geom_jitter(height = 2, width = 2)
```


#### 연속 이변량 분포

##### geom_bin2d()

- heatmap of 2D rectangular bin counts 그리는 함수
- aes() 인자: x, y, alpha, color, fill, linetype, size, weight

```{r}
h + geom_bin2d(binwidth = c(0.25, 500))
```

##### geom_density_2d()

- contours from 2D kernel density estimation 그리는 함수
- aes() 인자: x, y, alpha, color, group, linetype, linewidth

```{r}
h + geom_density_2d()
```

##### geom_hex()

- heatmap of 2D hexagonal bin counts 그리는 함수
- aes() 인자: x, y, alpha, color, fill, linewidth

```{r}
h + geom_hex()
```


#### 연속 함수

##### geom_area()

- 면적 그래프 그리는 함수
- aes() 인자: x, y, alpha, color, fill, linetype, linewidth

```{r}
i + geom_area()
```

##### geom_line()

- x축 변수 순서에 따라 데이터 포인트를 연결하는 함수
- aes() 인자: x, y, alpha, color, group, linetype, linewidth

```{r}
i + geom_line()
```

##### geom_step()

- 계단 그래프 그리는 함수
- aes() 인자: x, y, alpha, color, group, linetype, linewidth

```{r}
i + geom_step(direction = "hv")
```


#### 에러 표시

```{r}
df <- data.frame(grp = c("A", "B"), fit = 4:5, se = 1:2)
j <- ggplot(df, aes(grp, fit, ymin = fit - se, ymax = fit + se))
```

##### geom_crossbar()

- 크로스바 그리는 함수
- aes() 인자: x, y, ymax, ymin, alpha, color, fill, group, linetype, linewidth

```{r}
j + geom_crossbar(fatten = 2)
```

##### geom_errorbar()

- 에러바 그리는 함수
- aes() 인자: x, ymax, ymin, alpha, color, group, linetype, linewidth, width

```{r}
j + geom_errorbar()
```

##### geom_linerange()

- 선 범위 그리는 함수
- aes() 인자: x, ymin, ymax, alpha, color, group, linetype, linewidth

```{r}
j + geom_linerange()
```

##### geom_pointrange()

- 포인트 범위 그리는 함수
- aes() 인자: x, y, ymin, ymax, alpha, color, fill, group, linetype, shape, linewidth

```{r}
j + geom_pointrange()
```


#### 지도

##### geom_sf()

- 데이터에 포함된 특성에 따라 지도 객체를 그리는 함수
- aes() 인자: map_id, alpha, color, fill, linetype, linewidth

```{r}
nc <- sf::st_read(system.file("shape/nc.shp", package = "sf"))
ggplot(nc) +
  geom_sf(aes(fill = AREA))
```
