---
title: 세개의 변수 그래프 Geoms for Three Variables
description: 세 변수를 적용한 R 그래프
date: 2026-05-18
date-modified: 2026-05-18
categories: [ggplot2, geom, three vars]
draft: true
---

참조: [Data Visualization with ggplot2::Cheat Sheet "Geoms" 'Three Variables'](https://rstudio.github.io/cheatsheets/html/data-visualization.html#three-variables)

```{r}
library(ggplot2)
seals$z <- with(seals, sqrt(delta_long^2 + delta_lat^2))
l <- ggplot(seals, aes(long, lat))
```

##### geom_counter()

- 2D contour 그리는 함수
- aes() 인자: x, y, z, alpha, color, group, linetype, linewidth, weight

```{r}
l + geom_contour(aes(z = z))
```

##### geom_counter_filled()

- 2D contour plot with the space between lines filled 그리는 함수
- aes() 인자: x, y, alpha, color, fill, group, linetype, linewidth, subgroup


::: {.callout-caution}

에러 나는 부분 확인 필요함 (임시로 #| eval: false 설정)

:::


```{r}
#| eval: false
l + geom_contour_filled(aes(fill = z))
```

##### geom_raster()

- raster plot 그리는 함수
- aes() 인자: x, y, alpha, fill

```{r}
l + geom_raster(aes(fill = z), hjust = 0.5, vjust = 0.5, interpolate = FALSE)
```

##### geom_tile()

- tile plot 그리는 함수
- aes() 인자: x, y, alpha, color, fill, linetype, linewidth, width

```{r}
l + geom_tile(aes(fill = z))
```
