---
title: 그래프 기본 요소
description: geoms for graphic primitives
date: 2026-05-18
date-modified: 2026-05-18
categories: [geom, primitive]
---

출처: [Data Visualization with ggplot2::CHEATSHEET](https://rstudio.github.io/cheatsheets/html/data-visualization.html)

#### 그래프 기본 요소(Graphic Primitives)

```{r}
library(ggplot2)
a <- ggplot(economics, aes(date, unemploy))
b <- ggplot(seals, aes(x = long, y = lat))
```

##### geom_blank(), expand_limits()

- geom_blank(): 아무 것도 그리지 않음(여러 출력에 공통적으로 사용할 척도 지정 등에 유용함)
- expand_limits(): 모든 데이터가 그래프에 표시되도록 축 범위 지정 

```{r}
a + geom_blank()
```

##### geom_curve()

- (x, y)에서 (xend, yend)로 곡선을 그리는 함수
- aes() 인자: x, xend, y, yend, alpha, angle, color, curvature, linetype, size

```{r}
b + geom_curve(aes(yend = lat +1, xend = long + 1), curvature = 1)
```

##### geom_path()

- 데이터에 저장된 순서대로 관측값을 연결하는 경로를 그리는 함수
- aes() 인자: x, y, alpha, color, group, linetype, size

```{r}
a + geom_path(lineend = "butt", linejoin = "round", linemitre = 1)
```

##### geom_polygon()

- 시작점과 끝점이 연결되고 내부는 `fill` 색상으로 채워진 `geom_path`
- `group` aesthetic 으로 지정된 관측값들을 연결하여 다각형 생성
- aes() 인자: x, y, alpha, color, fill, group, subgroup, linetype, size

```{r}
a + geom_polygon(aes(alpha = 50))
```

##### geom_rect()

- xmin, ymin, xmax, ymax로 지정된 점을 코너로 하는 사각형을 그리는 함수
- aes() 인자: xmax, xmin, ymax, ymin, alpha, color, fill, linetype, size

```{r}
b + geom_rect(aes(xmin = long, ymin = lat, xmax = long + 1, ymax = lat + 1))
```

##### geom_ribbon()

- 각각의 x 값에 대하여 ymin, ymax로 지정된 y 간격을 그리는 함수
- aes() 인자: x, ymax, ymin, alpha, color, fill, group, linetype, size

```{r}
a + geom_ribbon(aes(ymin = unemploy - 900, ymax = unemploy + 900))
```


#### 선분(Line Segments)

- 공통 시각적 속성(common aesthetics): x, y, alpha, color, linetype, size, linewidth

```{r}

```

##### geom_abline()

- 주어진 기울기(slope)와 교차점(intercept)으로 대각선 참조선 그리는 함수

```{r}
b + geom_abline(aes(intercept = 0, slope = 1))
```

##### geom_hline()

- 주어진 y교점(yintercept)에 수평 참조선 그리는 함수

```{r}
b + geom_hline(aes(yintercept = lat))
```

##### geom_vline()

- 주어진 x교점(xintercept)에 수직 참조선 그리는 함수

```{r}
b + geom_vline(aes(xintercept = long))
```

##### geom_segment()

- 시작점(x, y)에서 끝점(xend, yend)으로 직선을 그리는 함수

```{r}
b + geom_segment(aes(yend = lat + 1, xend = long + 1))
```

##### geom_spoke()

- 극좌표 각도(angle)와 반지름(radius)를 사용해 선분 그리는 함수

```{r}
b + geom_spoke(aes(angle = 1:1155, radius = 1))
```
